臺灣屏東地方法院刑事判決　　　　　　　 93年度易字第756號
公　訴　人　臺灣屏東地方法院檢察署檢察官
被　　　告　丁○○　男　35歲.
上列被告因竊盜等案件，經檢察官提起公訴（93年度偵字第5164
號），及移送併辦（臺灣士林地方法院檢察署94年度偵字第2031
號），被告就被訴事實為有罪之陳述，本院裁定行簡式審判程序
，判決如下：
    主  文
丁○○共同連續攜帶兇器竊盜，累犯，處有期徒刑拾月，扣案之
螺絲起子伍支、活動板手壹支、板手貳支、鉗子貳支均沒收。又
對於公務員依法執行職務時施強暴，累犯，處有期徒刑肆月。應
執行有期徒刑壹年，扣案之螺絲起子伍支、活動板手壹支、板手
貳支、鉗子貳支均沒收。
    事  實
一、丁○○前曾於民國88年間因竊盜案件，經臺灣桃園地方法院
    以88年度易字第2139號判決判處有期徒刑8 月，並經臺灣高
    等法院以89年度上易字第2590號判決駁回上訴而確定；另於
    91年間因竊盜案件，經臺灣桃園地方法院以91年度易字第10
    36號判決判處有期徒刑10月確定，上開2 案經接續執行，自
    91年8 月27日起入監服刑，迄93年1 月7 日因縮短刑期假釋
    出監，而於93年2 月4 日縮刑期滿未經撤銷假釋以視為執行
    完畢論。詎其猶不知悔改，竟基於意圖為自己不法所有之概
    括犯意，或單獨、或夥同有犯意聯絡之丙○（業經本院判決
    確定），連續為下列竊盜行為：
  (一)丁○○於93年9 月15日16時許，駕駛其所有之車牌號碼5N-1
    187 號自小客車，在臺北市○○區○○路2 段55號6 樓之大
    葉高島屋百貨公司停車場，見戊○○所有之車牌號碼6T-340
    5 號自小客車停放於該處，認有機可趁，遂以不詳之方式破
    壞該車之後行李箱鎖，並竊取戊○○所有置於該車內之存摺
    8 本、支票簿2 本、印鑑4 枚、鑰匙1 串及臺灣銀行金融卡
    1 張，得手後旋持上開竊得之金融卡，接續4 次於同日16時
    21分至24分，在位於上址地下室某銀行設置之自動提款機，
    輸入上開金融卡密碼，使該自動提款機之識別系統對真正持
    卡人之識別陷於錯誤，而以此不正方法由自動付款設備取得
    他人之財物，分別提款新臺幣（下同）30,000元、30,000元
    、30,000元及10,000元，合計得款100,000 元。
  (二)丁○○於93年10月7 日14時許，攜帶其所有客觀上具有危險
    性，足以危害他人生命、身體安全，可供作兇器使用之螺絲
    起子1 支，在桃園縣中正國際機場停車場內，見永立小客車
    租賃有限公司所有，由乙○○承租駕駛之CC-7717 號自小客
    車停放於該處，認有機可趁，遂持兇器螺絲起子1 支破壞該
    車之左後方車窗玻璃，並竊取乙○○所有置放於該車內之筆
    記型電腦1 台，現金新臺幣5,300 元、美金530 元、人民幣
    2,800 元、存摺、印鑑、支票53張、公司營利事業登記證影
    本、身分證、駕照、健保卡、信用卡9 張、鑰匙包、護照、
    台胞證等物，得手後旋即逃離現場，除將所竊得之現金及乙○○之駕照留下外，其餘所竊得之物則丟棄在桃園縣大園鄉
    某處。
  (三)丁○○夥同丙○於93年10月12日20時10分許，由丙○駕駛其
    所有之車牌號碼3N-8182 號客貨兩用車搭載丁○○，攜帶丁○○所有客觀上具有危險性，足以危害他人生命、身體安全
    ，可供作兇器使用之螺絲起子5 支、活動板手1 支、板手、
    鉗子各2 支，在屏東縣恆春鎮○○里○○路統茂高山青飯店
    路旁，見己○○所有之車牌號碼F6-1268 號自小客車停放於
    該處，認有機可趁，丙○遂在車上把風，丁○○則下車持兇
    器板手1 支欲破壞該車之車門鎖，惟該板手不慎斷裂而無法
    開啟車門，丁○○隨即改持兇器螺絲起子1 支破壞該車之右
    後方玻璃，並竊取甲○○所有置於該車內之黑色公事包1 只
    （內有錄音筆、精英俱樂部課程卷、PDA 等物）、西裝1 套
    、原子筆及皮爾卡登名筆各1 支，得手後旋即逃離現場，除
    將原子筆及皮爾卡登名筆各1 支留下外，丙○即將其餘所竊
    得之物丟棄在屏東縣恆春鎮○○里○○路伯爵飯店後面草堆
    內。
二、嗣因丁○○與丙○於93年10月12日20時10分許，在屏東縣恆
    春鎮○○里○○路統茂高山青飯店路旁行竊之際為江文俊當
    場目擊，江文俊乃記下上開客貨兩用車之車號後報警處理，
    屏東縣警察局恆春分局員警曾俊智、張建國據報後，於同日
    22時20分許，駕駛車牌號碼2D-5751 號警用巡邏車，在屏東
    縣恆春鎮○○路600 號對面空地發現丁○○駕駛上開客貨兩
    用車搭載丙○坐於該車第3 排座椅處，隨即開啟上開警用巡
    邏車之警示燈上前盤查，丁○○為脫免罪責，即持前竊得之
    乙○○之重型機車駕駛執照向員警曾俊智、張建國謊稱其係
    乙○○本人，惟旋遭員警曾俊智、張建國識破，丁○○見狀
    竟另行基於妨害公務之犯意，以駕駛上開客貨兩用車倒車衝
    撞上開警用巡邏車之強暴手段，妨害員警曾俊智、張建國執
    行職務，致上開警用巡邏車之左前方車門板金變形毀損（毀
    損罪部分未據告訴）後棄車逃離現場，員警曾俊智、張建國
    乃當場逮捕丙○，並在上開客貨兩用車內扣得丁○○所有之
    螺絲起子5 支、活動板手1 支、板手、鉗子各2 支，丁○○
    則於同年月13日3 時50分許，經警在屏東縣恆春鎮○○路
    600 號路旁查獲，始查知上情。
三、案經屏東縣警察局恆春分局報請臺灣屏東地方法院檢察署檢
    察官偵查起訴，及臺北市政府警察局士林分局報請臺灣士林
    地方法院檢察署檢察官移送併辦。丁○○於本院審理時逃匿
    ，經本院發布通緝後，始於94年5 月29日為警逮捕歸案。
    理  由
一、上揭事實，業據被告丁○○於警詢時、偵查中及本院審理時
    坦承不諱，核與共同被告丙○於警詢時、偵查中及本院審理
    時供述及證述之情節；證人戊○○、乙○○、甲○○、江文
    俊於警詢時證述之情節均大致相符，並有螺絲起子5 支、活
    動板手1 支、板手、鉗子各2 支扣案可稽，復有臺灣銀行客
    戶往來明細查詢單、內政部警政署刑事警察局鑑驗書、贓物
    認領保管單、偵查報告、車籍資料作業詳細畫面表各1 紙、
    車籍作業系統- 查詢認可資料表2 紙及照片25幀在卷足憑，
    堪認被告之自白與事實相符，本件事證明確，被告犯行洵堪
    認定。
二、按刑法第321 條第1 項第3 款之攜帶兇器竊盜罪，係以行為
    人攜帶兇器為加重條件，所謂兇器，其種類並無限制，凡客
    觀上足對人之生命、身體構成威脅，具有危險性之兇器均屬
    之，本件被告丁○○行竊時所攜帶之螺絲起子5 支、活動板
    手1 支、板手、鉗子各2 支等物，均為金屬製品、質地堅硬
    、銳利之物，足以對人之生命、身體造成威脅，均可認定為
    兇器，是核被告就事實欄一(一)所為，係犯刑法第320 條第1
    項之普通竊盜罪及同法第339 條之2 第1 項之以不正方法由
    自動付款設備取得他人之物罪；就事實欄一(二)、(三)所為，均
    係犯刑法第321 條第1 項第3 款之攜帶兇器竊盜罪；就事實
    欄二所為，係犯刑法第135 條第1 項之妨害公務罪。被告與
    丙○就事實欄一(三)之攜帶兇器竊盜犯行，互有犯意聯絡及行
    為分擔，應論以共同正犯。被告所為上開3 次竊盜犯行，時
    間緊接、所犯係基本構成要件相同之罪名，顯係基於概括犯
    意反覆為之，為連續犯，應論以攜帶兇器竊盜一罪，並依法
    加重其刑；又被告雖先後4 次為以不正方法由自動付款設備
    取得他人之物犯行，然該4 次犯行均係於密切接近之時地實
    施並侵害同一法益，各行為之獨立性極為薄弱，依一般社會
    觀念難以強行分離，且被告主觀上即有提領該帳戶內之金錢
    以遂犯行之意思，其各個提領之舉動乃為犯罪行為之一部份
    ，應包括於一行為予以評價，為接續犯，而論以一罪；再被
    告所犯攜帶兇器竊盜罪及以不正方法由自動付款設備取得他
    人之物罪2 罪間，有方法、目的之牽連關係，應依牽連犯之
    規定，從一重之攜帶兇器竊盜罪處斷；另被告所犯攜帶兇器
    竊盜罪及妨害公務罪2 罪間，犯意個別、行為互殊，應予分
    論併罰。且被告曾於88年間因竊盜案件，經臺灣桃園地方法
    院以88年度易字第2139號判決判處有期徒刑8 月，並經臺灣
    高等法院以89年度上易字第2590號判決駁回上訴而確定；另
    於91年間因竊盜案件，經臺灣桃園地方法院以91年度易字第
    1036號判決判處有期徒刑10月確定，上開2 案經接續執行，
    自91年8 月27日起入監服刑，迄93年1 月7 日因縮短刑期假
    釋出監，而於93年2 月4 日縮刑期滿未經撤銷假釋以視為執
    行完畢論等情，有臺灣高等法院被告前案紀錄表1 份在卷可
    稽，其於受有期徒刑之執行完畢，5 年以內再犯本件有期徒
    刑以上之罪，為累犯，所犯2 罪均應依刑法第47條之規定加
    重其刑，並就其所犯攜帶兇器竊盜罪部分遞加重之。公訴人
    就事實欄一(一)之犯行（即移送併辦部分）雖未提起公訴，惟
    被告此部分犯行與原起訴論罪科刑部分有連續犯及牽連犯之
    裁判上一罪關係，依審判不可分原則，乃為起訴效力所及，
    本院自得併予審判，併此敘明。爰審酌被告正值壯年，不思
    正途營生，竟貪圖小利而為本件連續攜帶兇器竊盜及盜領現
    金之犯行，且對依法執行公務之員警暴力相向，惡性非輕，
    惟犯罪後坦承犯行，態度良好，復考量其犯罪之目的、手段
    等一切情狀，就其所犯2 罪分別量處如主文所示之刑，並定
    其應執行之刑，以資懲儆。至扣案之螺絲起子5 支、活動板
    手1 支、板手、鉗子各2 支，均為被告所有，供其犯罪所用
    及犯罪預備之物，業據被告供陳在卷，爰依刑法第38條第1
    項第2 款之規定宣告沒收。
據上論斷，應依刑事訴訟法第299 條第1 項前段、第273 條之1
第1 項，刑法第28條、第56條、第320 條第1 項、第339 條之2
第1 項、第321 條第1 項第3 款、第135 條第1 項、第55條、第
47條、第38條第1 項第2 款、第51條第5 款，判決如主文。
本案經檢察官葉容芳到庭執行職務。
中　　華　　民　　國　　94　　年　　6 　　月　　28　　日
                  刑事第六庭    法  官  林家聖
以上正本證明與原本無異。
如不服本判決應於收受本判決送達後10日內向本院提出上訴書狀
，其未敘述上訴理由者，並得於提起上訴後10日內向本院補提理
由書狀（均須按他造當事人之人數附繕本）「切勿逕送上級法院
」
                                書記官  莊正彬
中　　華　　民　　國　　94　　年　　6 　　月　　28　　日
附錄本案論罪科刑法條全文：
刑法第320條第1項
意圖為自己或第三人不法之所有，而竊取他人之動產者，為竊盜
罪，處五年以下有期徒刑、拘役或五百元以下罰金。
刑法第321條第1項第3款
犯竊盜罪而有左列情形之一者，處六月以上、五年以下有期徒刑
：
三  攜帶兇器而犯之者。
刑法第339條之2第1項
意圖為自己或第三人不法之所有，以不正方法由自動付款設備取
得他人之物者，處三年以下有期徒刑、拘役或一萬元以下罰金。
刑法第135條第1項
對於公務員依法執行職務時，施強暴脅迫者，處三年以下有期徒
刑、拘役或三百元以下罰金。
